【裁判字號】    98,易,2709
【裁判日期】    980923
【裁判案由】    竊盜
【裁判全文】
臺灣臺中地方法院刑事判決
公  訴  人  臺灣臺中地方法院檢察署檢察官
被      告  甲○○
上列被告因竊盜案件，經檢察官提起公訴（98年度偵字第17342
號），於本院準備程式進行中，被告就被訴事實為有罪之陳述，
經裁定改以簡式審判程式審理後，判決如下：
    主    文
甲○○攜帶兇器竊盜未遂，累犯，處有期徒刑陸月，如易科罰金
，以新臺幣壹仟元折算壹日。扣案之鐵製剪刀壹把，沒收。
    事  實
一、甲○○前因偽造文書、違反毒品危害防制條例、搶奪及竊盜
    等案件，經本院分別判處有期徒刑五月、一年、一年及一年
    二月確定，嗣經定應執行有期徒刑三年三月，復經減刑後，
    於民國九十七年七月十日因縮短刑期假釋出監付保護管束，
    另執行拘役二十日，於九十八年三月七日縮刑期滿而執行完
    畢。詎仍不知悔改，於九十八年七月十四日十三時四十分許
    ，騎乘車牌號碼ＹＩＲ－七三八號重型機車，行經臺中市○
    ○路地○道旁時，因無錢可供機車加油、吃飯，竟意圖為自
    己不法所有，基於竊盜之犯意，下車尋找可供下手行竊之小
    客車，並持客觀上足供兇器使用之黃色鐵製剪刀一把，撬開
    丙○○所有而停放在該處之車牌號碼二Ｊ－七八四五號自小
    客車右前車門，並進入車內坐在副駕駛座上，正搜尋車內有
    無可供竊取之財物時，當場為丙○○之兄張嘉升發覺，隨即
    趨前加以制止而未得逞。嗣經附近民眾報警後，為前往處理
    之員警當場逮捕甲○○並扣得剪刀一把。
二、案經臺中市警察局第二分局報告臺灣臺中地方法院檢察署檢
    察官偵查起訴。
    理  由
壹、程序方面：
一、查本件被告所犯刑法第三百二十一條第一項之罪，其法定刑
    分別為「六月以上五年以下有期徒刑」，非高等法院管轄第
    一審之案件，經本院裁定由受命法官行準備程式時，被告就
    被訴事實為有罪之陳述後，經告知被告簡式審判程式之旨，
    並聽取被告、檢察官之意見後，裁定進行簡式審判程式，依
    刑事訴訟法第第二百七十三條之二之規定，簡式審判程式之
    證據調查，不受刑事訴訟法第一百五十九條第一項、第一百
    六十一條之二、第一百六十一條之三、第一百六十三條之一
    及第一百六十四條至第一百七十條規定之限制，合先敘明。
貳、實體方面：
一、訊據被告甲○○對於上開犯罪事實坦承不諱，核與證人丙○
    ○、張嘉升二人於警詢及偵查中所證述之情節相符，復有查
    獲現場照片六張、員警職務報告一份在卷可稽，並有扣案之
    剪刀一支，足見被告自白與事實相符，堪以採信。從而，本
    件事證明確，被告前開犯行洵堪認定，應依法論科。
二、按刑法第三百二十一條第一項第三款之攜帶兇器竊盜罪，係
    以行為人攜帶兇器竊盜為其加重條件，此所謂兇器，其種類
    並無限制，凡客觀上足對人之生命、身體、安全構成威脅，
    具有危險性之兇器均屬之，且祇須行竊時攜帶此種具有危險
    性之凶器為已足，並不以攜帶之初有行兇之意圖為必要，最
    高法院七十九年臺上字第五二五三號著有判例可參。查被告
    甲○○行竊時，所持之剪刀為金屬材質，質地堅硬，且以該
    剪刀將車輛右前側車之鎖孔破壞，除業據被告自承者外，復
    有卷附照片可參，以社會通念觀之，在客觀上足以殺傷人之
    生命、身體，顯為具有危險性之兇器無訛。復按被告以行竊
    之意思接近財物，並進而物色財物，即可認為竊盜行為之著
    手（最高法院八十二年度第二次刑事庭會議（二）、最高法
    院八十四年台上字第四三四一號裁判參照），本件被告甲○
    ○於前揭時、地，雖已著手實施竊盜行為，然尚未竊得財物
    前，即被發覺查獲，而未生取得財物之結果，故核被告甲○
    ○所為，係犯刑法第三百二十一條第二項、第一項第三款之
    攜帶兇器竊盜未遂罪。被告已著手於犯罪行為之實行而不遂
    ，為未遂犯，應依刑法第二十五條第二項之規定減輕其刑。
    再被告因偽造文書、違反毒品危害防制條例、搶奪及竊盜等
    案件，經本院分別判處有期徒刑五月、一年、一年及一年二
    月確定，嗣經定應執行有期徒刑三年三月，復經減刑後，於
    九十七年七月十日因縮短刑期假釋出監付保護管束，另執行
    拘役二十日，於九十八年三月七日縮刑期滿而執行完畢，有
    臺灣臺中地方法院檢察署刑案資料查註紀錄表及臺灣高等法
    院被告全國前案紀錄表各一份在卷足憑，其於五年以內故意
    再犯本件有期徒刑以上之罪，為累犯，應依刑法第四十七條
    第一項之規定，加重其刑，並依同法第七十一條第一項先加
    後減之。爰審酌被告素行不良，有上揭前案紀錄表猶不知悔
    悟，其正值壯年，卻不思以正途賺取所需，竟為竊盜行為，
    行為殊不可取，惟其犯罪未遂，犯後能坦承犯行，且其國中
    畢業，家中父親為植物人，由其母親照顧，被告前從事水泥
    工等生活情況，及其犯罪之動機、目的、手段等一切情狀，
    認公訴檢察官具體求刑有期徒刑六月，核屬適當，爰量處如
    主文所示之刑，以資懲儆。至扣案之剪刀一把係被告甲○○
    所有且供上開竊盜犯罪所用，業經被告供陳明確（偵查卷第
    六頁），應依刑法第三十八條第一項第二款規定，宣告沒收
    之。
據上論斷，應依刑事訴訟法第二百九十九條第一項前段、第二百
七十三條之一第一項，刑法第三百二十一條第二項、第一項第三
款、第二十五條第二項、第四十七條第一項、第三十八條第一項
第二款，判決如主文。
本案經檢察官乙○○到庭執行職務。
中    華    民    國    98    年    9     月    23    日
                  刑事第五庭  法  官  林慶郎
以上正本證明與原本無異
如不服本判決，應於收受本判決後十日內向本院提出上訴書狀，
其未敘述上訴理由者，並得於提起上訴後二十日內向本院補提理
由書狀（均須按他造當事人之人數附繕本）
                              書記官  黃士益
中    華    民    國    98    年    9     月    23    日
附錄本案論罪科刑法條全文：
中華民國刑法第321條：
犯竊盜罪而有左列情形之一者，處6月以上、5年以下有期徒刑：
一、於夜間侵入住宅或有人居住之建築物、船艦或隱匿其內而犯
    之者。
二、毀越門扇、牆垣或其他安全設備而犯之者。
三、攜帶兇器而犯之者。
四、結夥三人以上而犯之者。
五、乘火災、水災或其他災害之際而犯之者。
六、在車站或埠頭而犯之者。
前項之未遂犯罰之。


司法院資訊處製作；財團法人民間司法改革基金會備份。
